# 少数股东权益与少数股东损益

提问人：远方的天空 123 时间：2016-12-23 18:18:45
陈版您好，合并报表中有关少数股东权益和损益的问题总是有些困惑，比如A、B分别持有C 80%和20%的股权，A能控制C，B对C有重大影响，本年只发生一个交易事项，就是C将成本为 0 的存货出售给A，售价 100 元，不考虑所得税，请问本年合并利润表中的合并净利润、归属于母公司的净利润、少数股东损益分别为多少？ 有如下两个观点： 1 、合并净利润、归属于母公司、少数股东损益全都为 0 ，但是这有点奇怪，少数股东对长投采用权益法核算，确认的投资收益是 20 ，难道不应该与少数股东损益的数字一致吗？ 2 、合并净利润为 0 ，归属于母公司-20，少数股东损益为 20 ，这个也有点奇怪，归属于母公司-20这个好像不太合理。请陈版指点

回答人：chenyiwei
应为你说的情况 1 。依据是《企业会计准则第 33 号——合并财务报表（ 2014 年修订）》第三十六条的规定，逆流交易未实现损益的抵销影响需按比例分配给少数股东。也就是在实体理论下，合并报表中显示的少数股东损益和少数股东权益不是从少数股东视角而言所享有的份额。